【裁判字號】    90,小上,34
【裁判日期】    900919
【裁判案由】    給付管理費
【裁判全文】
臺灣台南地方法院民事裁定  九十年度小上字第三四號
    上  訴  人    南雲金都管理委員會
    人            乙○○
    被上訴  人    甲○○
右當事人間請求給付管理費事件，上訴人對於中華民國九十年四月三十日臺灣臺南地
方法院臺南簡易庭九十年度南小字第三二六號第一審判決提起上訴，本院裁定如左：
    主  文
上訴駁回。
第二審訴訟費用由上訴人負擔。
    理  由
一、按對於小額程序之第一審判決上訴，非以其違背法令為理由，不得為之，民事訴
    訟法第四百三十六條之二十四第二項定有明文。又依同法第四百三十六條之三十
    二準用同法第四百六十八條之規定，判決不適用法規或適用不當者，為違背法令
    。而判決有同法第四百六十九條第一款至第五款情形之一者，即判決法院之組織
    不合法者，依法律或裁判應迴避之推事參與裁判者，法院於權限之有無辨別不當
    ，或違背專屬管轄之規定者，當事人於訴訟未經合法代理者，違背言詞辯論公開
    之規定者，為當然違背法令。是當事人對於小額程序之第一審判決提起上訴，如
    依民事訴訟法第四百六十八條規定，以第一審判決有不適用法規或適用法規不當
    為理由時，其上訴狀或理由書應有具體之指摘，並揭示該法規之條項或其內容。
    若係成文法以外之法則，應揭示該法則之旨趣。倘為司法院解釋、或最高法院之
    判例，則應揭示該判解之字號或其內容。如以民事訴訟法第四百六十九條第一款
    至第五款所列情形為理由時，其上訴狀或理由書，應揭示合於該條款之事實。上
    訴狀或理由書如未依此項方法表明，或其所表明者，顯與上開法條規定之情形不
    相合時，即難認為已對第一審判決之違背法令有具體之指摘，其上訴自難認為合
    法。
二、經查：本件係關於請求給付金錢之訴訟，其標的金額為新台幣（下同）二萬零八
    百八十元，自應適用民事訴訟法第四百三十六條之八小額訴訟程序之規定，則依
    同法第四百三十六之二十四第二項、第四百三十六條之二十五、第四百七十一條
    第一項規定，非以其違背法令為理由不得上訴，且須記載上訴理由，或於提起上
    訴後二十日內表明原判決所違背之法令及其具體內容，始合上訴程式。經查本件
    上訴人於九十年六月七日對本院台南簡易庭所為之第一審判決提起上訴，僅指稱
    依公寓大廈管理條例第二十四條之規定「區分所有權人之繼受人應繼受原區分所
    有權人依本條例或規約所定之一切權利義務」，其原意應泛指公寓大廈管理條例
    及規約所定之一切權利義務，而公寓大廈管理條例中對各區分所有權人就繳交公
    共事務管理維護費用及公共基金之權利義務亦分別於第八條第二款、第三款，第
    十八條第四項，第十九條中有明文規定：管理費之繳交依據、公共基金來源及公
    共基金之移轉方式，故區分所有權之繼受人，自繼該區分所有權後即因繼受該區
    分所有權日起，即繼受原區分所有權人所擁有之公共基金之權利移轉，而依民法
    第一千一百五十三條之規定：繼承人對被繼承人之債務，負連帶責任。本案被上
    訴人自購得該區分所有權日起，即獲得原區分所有權人所擁有之公共基金之使用
    、管理、監督等權利，自應對原區分有權人因違反公寓大廈管理條例規定，應繳
    納而未繳納之管理費，負連帶責任，詎原審判決未依上訴人之主張，即以上訴人
    本於公寓大廈管理條例及區分所有權人會議決議之法律關係請求被上訴人給付上
    訴人二萬零八百八十元，為無理由，原審自有違誤等語，因而提起上訴。核其上
    訴理由僅係說明本件起訴之法律上主張及所依據之法條規定，並未具體指出原審
    判決有如何違背法令情事，更未指明原審判決所違反之法令條項或其內容以及依
    訴訟資料有何合於判決違背法令之具體事實，揆諸首揭法條之規定，自不得謂已
    合法表明上訴理由。本件上訴，顯難認為合法。
三、據上論結，本件上訴為不合法，依民事訴訟法第四百三十六條之二十四第二項、
    第四百三十六條之三十二第二項、第四百四十四條第一項前段、第九十五條、第
    七十八條，裁定如主文。
中      華      民      國    九十      年      九      月     十九     日
                                臺灣台南地方法院民事第一庭
~B審判長法  官  周素秋
~B      法  官  鄭彩鳳
~B      法  官  黃瑪玲
右正本證明與原本無異
本件不得抗告
中      華      民      國    九十      年      九      月     十九     日
~B法院書記官  楊育民


司法院資訊處製作；財團法人民間司法改革基金會備份。
